【裁判字號】    99,交易,534
【裁判日期】    991015
【裁判案由】    業務過失傷害
【裁判全文】
臺灣臺北地方法院刑事判決             99年度交易字第534號
公  訴  人  臺灣臺北地方法院檢察署檢察官
被      告  丙○○
上列被告因業務過失傷害案件，經檢察官聲請以簡易判決處刑（
九十九年度偵字第二八二九三號），本院受理後（受理案號為九
十九年度北交簡字第九０號），認不宜以簡易判決處刑，改依通
常程序審理，判決如下：
    主  文
丙○○從事業務之人，因業務上之過失傷害人，處有期徒刑貳月
，如易科罰金，以新臺幣壹仟元折算壹日。
    事  實
一、丙○○為營業大客車司機，為從事駕駛業務之人，於民國九
    十八年十一月二十七日上午十一時六分許，駕駛車牌號碼一
    二三－ＦＡ號營業大客車，沿臺北市松山區○○○路北往南
    方向行駛，行經敦化北路與民權東路口時，本應注意汽車行
    經行人穿越道，遇有行人穿越時，無論有無交通指揮人員指
    揮或號誌指示，均應暫停讓行人先行通過，且應注意車前狀
    況，並隨時採取必要之安全措施，而依當時之天候及道路狀
    況，並無不能注意之情事，適行人乙○○及甲○正步行通過
    該路口之行人穿越道，丙○○竟疏未注意，貿然左轉民權東
    路，其所駕上開營業大客車右前車頭不慎撞及乙○○、甲○
    ，致乙○○受有頭部挫瘀擦傷、右胸鈍挫傷併第五肋骨骨折
    、兩肘右腰部挫擦傷等傷害，甲○則因此受有左額頭挫擦傷
    、腦挫傷顱骨骨折及硬膜下出血、肢體挫擦傷等傷害。嗣於
    員警前往現場處理時，丙○○向員警承認肇事自首而接受裁
    判。
二、案經乙○○、甲○訴由臺北市政府警察局松山分局報告臺灣
    臺北地方法院檢察署檢察官偵查後聲請以簡易判決處刑，本
    院受理後，認不宜以簡易判決處刑，改依通常程序審理。
    理  由
一、證據之認定：
    上開事實一部分，業據告訴人乙○○於警詢時指訴綦詳（偵
    查卷第十、十一頁參照），並有道路交通事故現場圖一紙、
    交通事故談話紀錄表二紙、補充資料表一紙及現場照片十八
    張在卷可稽（偵查卷第十八頁至二一頁及第二四至三二頁參
    照），而告訴人乙○○確因本件事故受有受有頭部挫瘀擦傷
    、右胸鈍挫傷併第五肋骨骨折、兩肘右腰部挫擦傷等傷害，
    告訴人甲○受有左額頭挫擦傷、腦挫傷顱骨骨折及硬膜下出
    血、肢體挫擦傷等傷害，亦有國軍松山總醫院附設民眾診療
    服務處於九十八年十一月二十七日出具之診斷證明書二份在
    卷足憑（偵查卷第十二、十三頁參照），是被告丙○○之行
    為與告訴人等所受傷害間，自有相當因果關係，此情已足認
    定。按汽車行經行人穿越道，遇有行人穿越時，無論有無交
    通指揮人員指揮或號誌指示，均應暫停讓行人先行通過；又
    汽車行駛時，駕駛人應注意車前狀況及兩車併行之間隔，並
    隨時採取必要之安全措施，道路交通安全規則第一百零三條
    第二項及第九十四條第三項均定有明文。被告為考領駕照之
    駕駛人，對此自應知悉，而本件復無其於肇事時有不能注意
    之證據，足證被告疏未注意及此，確有過失行為。且被告於
    本院九十九年九月二十四日審理時對於上開事實一之部分亦
    坦承不諱（本院卷第二九頁參照），是依上述各項補強證據
    已足資擔保被告於本院審理中所為之上開任意性自白具有相
    當程度之真實性，而得確信被告前述自白之犯罪事實確屬真
    實，從而自得依被告上開自白及上述各項補強證據認定被告
    確有為上開事實一部分所載之業務過失傷害犯行，本件事證
    明確，被告之犯行堪以認定。
二、論罪科刑之法律適用：
  (一)核被告丙○○所為，係犯刑法第二百八十四條第二項前段之
    業務過失傷害罪。被告一過失傷害行為，侵害告訴人乙○○
    及甲○等二人之身體法益，係一行為而觸犯數罪名，為想像
    競合犯，應依法從一重論處業務過失傷害罪。
  (二)查被告為汽車駕駛人，駕車行經行人穿越道不依規定讓行人
    優先通行，因而致人受傷，依法應負過失傷害之刑事責任，
    應依道路交通管理處罰條例第八十六條第一項之規定加重其
    刑。
  (三)又被告於肇事後，俟員警前往現場處理時，被告在場並承認
    為肇事者，有臺北市○○○○○道路交通事故肇事人自首情
    形紀錄表一紙附卷足憑（本院卷第十頁參照），係對於未發
    覺之犯罪，表示願接受裁判之意，依刑法第六十二條前段自
    首之規定，得減輕其刑。並依法先加後減。
  (四)爰審酌被告因一時失慮，致罹刑章，而對告訴人等造成如事
    實一所載之傷害，又其犯罪後迄今雖未能與告訴人等達成和
    解，然其尚能坦承犯行、知所悔悟等一切情狀，量處如主文
    所示之刑，並諭知易科罰金之折算標準。
據上論斷，應依刑事訴訟法第四百五十二條、第二百九十九條第
一項前段，道路交通管理處罰條例第八十六條第一項，刑法第十
一條前段、刑法第二百八十四條第二項前段、第五十五條、第六
十二條前段、第四十一條第一項前段，刑法施行法第一條之一，
判決如主文。
本案經檢察官王巧玲到庭執行職務。
中    華    民    國    99    年    10    月    15    日
                  刑事第九庭    法  官  林怡秀
以上正本證明與原本無異。
如不服本判決應於收受送達後10日內向本院提出上訴書狀，並應
敘述具體理由；其未敘述上訴理由者，應於上訴期間屆滿後20日
內向本院補提理由書（均須按他造當事人之人數附繕）「切勿逕
送上級法院」。告訴人對於本判決如有不服，請書具不服之理由
狀，請求檢察官上訴者，其上訴期間之計算係以檢察官收受判決
正本之日期為準。
                                書記官  高心羽
中    華    民    國    99    年    10    月    15    日
附錄本案論罪科刑法條全文：
中華民國刑法第二百八十四條
因過失傷害人者，處六月以下有期徒刑、拘役或五百元以下罰金
，致重傷者，處一年以下有期徒刑、拘役或五百元以下罰金。
從事業務之人，因業務上之過失傷害人者，處一年以下有期徒刑
、拘役或一千元以下罰金，致重傷者，處三年以下有期徒刑、拘
役或二千元以下罰金。

司法院資訊處製作；財團法人民間司法改革基金會備份。
